臺灣高等法院臺中分院刑事判決　　　　　　　　　九十三年度上訴字第一一四五號
　　上　訴　人
　　即　被　告　乙○○
　　指定辯護人　林正雄律師
右上訴人因偽造貨幣案件，不服臺灣彰化地方法院九十二年度訴字第一四五九號中華
民國九十三年六月十一日第一審判決（起訴案號：臺灣彰化地方法院檢察署九十二年
度偵字第八二三五號），提起上訴，本院判決如左：
    主      文
上訴駁回。
    事      實
一、乙○○曾因違反麻醉藥品管理條例及妨害自由等案件，分別經臺灣彰化地方法院
    及本院判處有期徒刑四月、二年十月確定，復經本院裁定應執行刑有期徒刑三年
    ，送監執行後，於民國（下同）八十七年七月三日假釋出獄付保護管束，迄九十
    年八月四日假釋期滿未經撤銷其假釋，視為業已執行完畢。其又於九十一年三月
    七日因行使偽造貨幣案件為警查獲，經法院審理中（該案嗣由本院判處有期徒刑
    年捌月，經最高法院駁回上訴確定）；詎仍不知悔改，竟萌意圖供行使之用，
    並基於概括之犯意，自九十一年九月三十日起至同年十一月二十三日止，在其位
    於彰化縣大村鄉○○村○○路七十九巷八十五號之住處，將面額新臺幣（下同）
    一百元、五百元及一千元之真鈔，以掃描器掃描後，將圖像輸入電腦，並編輯儲
    存於電腦硬碟中，復利用彩色印表機列印在質感與真鈔相似之高級紙材上，再以
    切割器切割成與真鈔相同大小，以此方式連續偽造中華民國境內，由中央政府之
    中央銀行所發行之新臺幣紙幣多張，並於完成後，供其行使之用，或準備售予他
    人使用而牟利。嗣因遭人檢舉，經警於同年十一月二十四日十七時三十分許，持
    搜索票至上址搜索而查獲，並當場扣得乙○○所有，已供其偽造幣券所用之電腦
    主機、電腦螢幕、掃描器、彩色印表機各一台、鍵盤、滑鼠、切割器各一組；及
    偽造之新臺幣一百元紙幣成品六張（號碼均為ＥＰ三五八八七八ＷＢ）、半成品
    八張（號碼均為ＥＰ三五八八七八ＷＢ）、偽造之新臺幣五百元紙幣半成品一張
    （無號碼）、偽造之新臺幣一千元紙幣半成品一張（號碼為ＧＲ六九○八四八Ｕ
    Ｈ）。
二、案經彰化縣警察局田中分局報請臺灣彰化地方法院檢察署檢察官偵查起訴。
    理      由
一、訊據上訴人即被告乙○○（下稱被告）固坦承於右揭時地，為警在其房間內查獲
    偽造之新臺幣一百元紙幣成品六張、半成品八張、五百元紙幣半成品一張、一千
    元紙幣半成品一張，並扣得其所有，內儲存有新臺幣紙幣圖像檔案之電腦主機一
    台，及電腦螢幕、掃描器、彩色印表機、鍵盤、滑鼠、切割器等物之事實不諱，
    惟矢口否認有何偽造新臺幣紙幣之犯行，辯稱：本件與伊之前所犯偽造貨幣案係
    屬同一案件，又伊不太懂得電腦，不可能利用電腦製作偽鈔，且伊於九十一年九
    月十三日停止戒治出獄後，就再也沒有使用過該部電腦，該部電腦係伊買給小孩
    讀書用的，而伊在雲林虎尾監獄戒治期間，名為「蕭紀西」及「林勇治」之人常
    到伊家中使用該電腦，該電腦內所儲存之紙幣圖像檔案應就是該二人所存入並列
    印製造成扣案之偽鈔，存放在伊住處，丙○○及甲○○均曾見過該二人使用電腦
    ，而伊於案發前約三、四日返家時，因見到電腦及列表機有列印之紙幣，就將紙
    幣撕掉丟在垃址桶內，至於在伊衣服內查扣之偽幣不知何人放的，該件衣服係共
    同穿用云云；指定辯護人則為被告辯護略以：本案與被告前揭已判刑確定之行使
    偽造貨幣案件屬同一案件，本案應為前案判決效力所及，又被告不會使用電腦，
    且其在監期間多人進出其房間使用電腦，是無從推知本件扣案之偽鈔係被告列印
    偽造，而現場查扣之偽鈔係一般Ａ４規格所影印，無浮水印及防偽線，其為粗劣
    ，與真鈔相去甚遠，一望即知係偽鈔，按最高法院四十三年度台上字第二五四號
    及同院五十二年度台上字第七三六號判例意旨，應認被告縱有偽造之行為，亦僅
    止於未遂階段，再查獲時偽造之幣卷係在垃址桶內查扣，被告苟有行使意圖，豈
    有將之撕毀丟於垃址桶內之理？又縱認被告有偽造行為，然其行為自開始摹擬以
    迄付印完成，僅屬偽造之接續行為，不能認屬連續犯等語置辯。
二、經查：
（一）茲因本件被告及辯護人均以本案與被告前所犯行使偽造貨幣案件係屬同一案件
      ，應為該案確定判決效力所及云云置辯，合先論究：
１、被告前所犯行使偽造貨幣案件（下簡稱前案）係於九十年十月間及九十一年一月
    間，以五千元及一千元代價先後向綽號「阿西」者購買偽造五百元紙幣及一百元
    紙幣後，在員林鎮黃金帝國遊藝場行使消費，並將剩餘偽造紙幣三十七張，交予
    江信遠，於九十一年三月七日經警查獲江信遠扣得偽造幣券三十七張後，又在被
    告身上起出偽造一百元紙幣二十一張，經台灣彰化地方法院九十一年度訴字第三
    七一號判處有期徒刑三年十月，由本院九十二年度上訴字第二一一七號刑事判決
    改判有期徒刑三年八月，並經最高法院九十三年度台上字第二五０四號判決駁回
    被告上訴確定在案，有台灣彰化地方法院及本院刑事上揭刑事判決、被告前案紀
    錄表等件可參。
２、本案扣案電腦一部，經前案原審於九十二年六月三日勘驗結果，該電腦內之偽鈔
    檔案，係由掃描器掃進電腦內，存放於硬碟檔案目錄「我的文件夾」之「鈔票」
    目錄檔，由上開檔案可看出偽鈔樣版掃描至電腦之日期，係自九十一年十月三十
    日起至九十一年十一月二十一日止，有原審九十二年六月三日勘驗筆錄及上開電
    腦內掃描偽鈔樣版時間畫面之列印資料在卷可稽。又經原審於九十二年六月十九
    日，就前案扣案之偽鈔，及本件扣案偽鈔進行比對之結果，二者同一面額偽鈔樣
    版及票號均不相同，並非出於同一樣版所印製，此有原審九十二年六月十九日勘
    驗筆錄在卷可憑，是認被告於前案中所辯稱前案所扣之偽鈔，並非其所偽造印製
    等語為可採。
３、又被告前案於九十一年三月七日為警查獲，翌日起即送執行強制戒治，迄九十一
    年九月十三日始停止戒治出所，有法務部在監在押資料表一份在卷可稽，而本案
    之偽鈔樣版掃描至被告電腦檔案內之時間，均係在被告於九十一年九月十三日停
    止戒治出所之後，且距離被告前案之九十一年三月七日為警查獲時間，已達七個
    多月之間隔，且前案所扣之偽鈔與本件扣案偽鈔，二者同一面額之偽鈔樣版、票
    號，均不相同，再被告前案於九十一年三月七日為警查獲時，並未扣得任何被告
    涉有偽造紙幣之相關事證，是前案與本案時間相距七月餘，前後兩案之犯意、犯
    罪手段及形態均相異，自難認二案間有何連續、牽連關係，是前案法院亦認該
    案與本件非屬法律上同一案件，有上揭刑事判決足稽，被告及辯護人所辯本件與
    前案為同一案件云云，核屬無據。
（二）本件被告於九十一年十一月二十四日，在其住處房間內，為警查獲偽造之一百
      元紙幣成品六張（號碼均為ＥＰ三五八八七八ＷＢ）、半成品八張（號碼均為
      ＥＰ三五八八七八ＷＢ）、五百元紙幣半成品一張（無號碼）、一千元紙幣半
      成品一張（號碼為ＧＲ六九○八四八ＵＨ），並當場扣得內儲存有新臺幣紙幣
      圖像檔案之電腦主機一台、電腦螢幕、掃描器、彩色印表機各一台等物之事實
      ，業據被告供承不諱，並據證人即執行搜索之員警莊富德於本院審理時結證明
      確；且扣案如附表編號一至四所示之新臺幣紙幣經送請中央銀行發行局鑑定，
      結果為：「送鑑之新臺幣紙幣均以彩色噴墨方式仿印，無水印及凹版印紋凸起
      效果；紙質與真鈔不同，無水印，安全線以彩色噴墨在紙張正背面仿製，無折
      光變色效果；左下角面額數字，無折光變色反應，均屬偽造之紙幣」，有中央
      銀行發行局九十一年十二月二日台央發字第０九一００六六九八二號函足憑（
      附於九十一年偵字第八三一五號卷第二十二頁）；而扣案之電腦主機經原審依
      檢察官聲請送請法務部調查局鑑定，亦發覺該電腦主機內確存有面額為一百元
      、二百元、五百元及一千元之新臺幣紙幣圖像檔，且其中亦確有如附表編號一
      至四所示之偽造新臺幣紙幣之圖像檔案，此有法務部調查局九十三年五月二十
      日調資肆字第０九三００一九五九五０號函在卷可稽（見原審卷二第二十二頁
      、第一百零二頁、第一百零三頁），此外，復有搜索扣押筆錄一份、照片十八
      幀及如附表所示之扣案物可資佐證，此部分事實，首堪認定。
（三）被告雖否認有何偽造新臺幣紙幣之犯行，並以前詞置辯，然：
１、經原審委請法務部調查局勘驗本件扣案之電腦主機，發現扣案之鈔票號碼為ＥＰ
    三五八八七八ＷＢ號之新臺幣一百元紙幣之圖像檔案，其掃描時間為九十一年十
    一月十八日上午九時四十一分三十七秒及同年月十九日十一時三十四分三十六秒
    ；另扣案之鈔票號碼為ＧＲ六九○八四八ＵＨ號之新臺幣一千元紙幣之圖像檔案
    ，其掃描時間則為九十一年十一月二十一日上午九時二分五十八秒，有上開法務
    部調查局函可按（見原審卷二第二十二頁、第一百零二頁、第一百零三頁），均
    非被告所辯之九十一年一、二月間所掃描，且扣案電腦主機內所儲存之新臺幣紙
    幣圖像檔案高達四十幀，均係於不同時日所掃描儲存，儲存時間亦非深夜時分，
    此亦據法務部調查局勘驗屬實，有上開法務部調查局函可按（見原審卷二第二十
    二頁、第二十三頁、第六十一頁至第一百零一頁），被告實難諉稱其全然不知扣
    案電腦內存有新臺幣紙幣圖像檔案之情事，參以被告雖曾因施用毒品案件，於九
    十一年三月八日起經裁定移送觀察勒戒、強制戒治，迄九十一年九月十三日始停
    止戒治出獄，有臺灣高等法院被告全國前案紀錄表及臺灣彰化地方法院法務部在
    監在押資料表各一份足憑（附原審卷一第四頁至第十八頁、第三十頁、第三十一
    頁），然扣案電腦主機內所儲存之新臺幣紙幣圖像檔均非於被告在監執行之期間
    所掃描存入，有上開法務部調查局函可按（見原審卷二第二十二頁、第一百零二
    頁、第一百零三頁），苟係他人擅自利用被告之電腦設備製造偽鈔，何須特待被
    告在家居住期間始為之？況依證人古火山於原審審理時具結證稱：乙○○平常在
    家居住之時，房門都鎖著，但因其係突然被捕，來不及鎖門，所以其在監執行期
    間，他人得以進入其房間等語（見原審卷一第一百九十一頁筆錄），苟確係他人
    擅自利用被告之電腦設備製造偽鈔，於被告在監執行期間反更易為之，豈會於被
    告在監執行期間，全然未見有新臺幣紙幣圖像檔之建立？足見被告所辯其不知情
    ，亦未參與偽造紙幣之犯行云云，洵屬無據；另參之偽造新臺幣紙幣為政府強力
    查緝之重大犯罪，衡情被告應不會任與不熟識之人共同為之，惟被告迄今均未能
    提出「蕭紀西」或「林勇治」之確切年籍資料可供法院調查，尚難遽認確有此人
    之存在，是以，被告所辯：扣案偽鈔係由名為「蕭紀西」或「林勇治」之人，擅
    自利用伊電腦設備列印製造，伊全然不知情云云，顯屬無稽，不足採信。再被告
    前均未辯以另有證人丙○○及被告之子甲○○曾見過「蕭紀西」及「林勇治」進
    出使用該部電腦，嗣於本院審理中始又執詞抗辯並聲請傳訊，而該二名證人丙○○及甲○○雖經本院傳訊未到，然本院認被告聲請事項僅係證明被告在監期間該
    二名證人曾見有人進出房間使用電腦乙情，核與本案所認定係於被告出所後使用
    電腦偽造之事實不生影響，此部分自無再予傳訊證人丙○○及甲○○之必要，併
    此敘明。
２、又當今社會電腦普及率高，一般人均可透過簡單之學習而嫻熟各種電腦設備之操
    作，況扣案之電腦主機內又建立有被告任職之國華人壽保險股份有限公司之保單
    及查詢系統等相關資料夾，另亦存有被告之電話簿、資金往來明細等資料，此業
    據法務部調查局勘驗屬實，被告以不諳電腦操作置辯，顯屬無據；再被告於其停
    止戒治出獄後之九十一年九月三十日起即有陸續建立新台幣圖像檔案，且於九十
    一年十月、十一月間，密切掃描儲存新臺幣紙幣圖像檔案達十六個之多，此有上
    開法務部調查局函可按（見原審卷二第二十二頁、第一百零二頁、第一百零三頁
    ），被告辯稱其出獄後即未再使用電腦云云，亦屬無據，均無可採信。
３、再證人即執行搜索之員警莊富德於原審審理時結證稱：本件係因接獲秘密證人指
    述被告有施用毒品及製作偽鈔之情報，經其等勘驗現場，及探尋附近民眾後，認
    被告涉嫌重大，因而聲請搜索票，執行搜索而查獲。當天其等在被告房間垃圾桶
    內發現有撕毀之偽造新台幣一百元，又在衣櫥裡之上衣內發現有六張偽造之新臺
    幣一百元成品，另在房間電腦之掃描器下發現二張一百元偽鈔之半成品，於是其
    等請被告打開電腦，從電腦左下方的開始鍵按下，出現程式集，程式集有出現最
    近開啟之檔案，發現有五百元、一百元、一千元偽鈔之檔案，其等便拍照存證，
    就如警卷所附之照片，另在進入被告房間前之空地，有看到印表機的色夾；於被
    告房間裡有扣得切割器、掃描器、螢幕、鍵盤、滑鼠、主機、印表機等物，當時
    被告辯稱扣案之偽鈔係「阿西」留下，但其等均未能查到「阿西」等語（見原審
    卷一第七十四頁至第七十六頁筆錄），參以證人向原審法院聲請搜索票時所檢附
    之偵查報告確有提及「乙○○於其住處內有從事印製偽鈔新臺幣一千元國幣之情
    事，經秘密證人Ａ１親眼所見，並稱該員印製偽鈔販售，熟人均以一比六兌換，
    沒交情者以一比三至四兌換」等情，業據原審調閱該院九十一年聲搜字第一八三
    七號卷核閱屬實，且亦確於被告住處內查獲存有新臺幣紙幣圖像檔案之電腦、掃
    描器、彩色印表機、切割器等物，並扣得偽造之新臺幣紙幣成品與半成品，堪認
    證人莊富德之上開證述，確屬有據，應堪採信，是以本件被告係因遭人檢舉涉嫌
    製造偽鈔，進而為警查獲之事實，洵堪認定，復參以扣案之掃描器、彩色印表機
    及切割器等物，均非一般使用電腦者所必備之物，被告又非收入穩定之人，竟仍
    不惜斥資購買之，且於購得後全置放於自己之臥房內，被告又自承該臥房僅自己
    有鑰匙，家人無法任意進入等情，益徵上開扣案物品應係被告為製造偽鈔而購買
    ，從而，被告應確有偽造新臺幣紙幣之犯行，應堪認定。
（四）另查我國對偽造或行使偽造之國幣者一向執法甚嚴，對於偽造國幣者尤科以重
      度刑責，被告若無行使之意圖，何須甘冒被查緝之風險，如此大費周章準備相
      關偽造之工具，並進而利用準備之工具予以掃描、列印，甚而裁割如真鈔大小
      ？況扣案之偽造新台幣一百元紙幣成品六張，又均係自被告上衣內所查獲，若
      非其有行使之意圖，又何須將該等偽鈔置放於上衣內？是被告應有行使使用偽
      造之新臺幣紙幣之意圖，洵堪認定，至扣案之偽鈔半成品雖有已丟棄於垃圾桶
      中之情，然此可能係因被告認其製作品質不佳，易為人辨別出，不欲採用而予
      以撕毀，尚難據此即認被告無行使之意圖，是被告及辯護人以被告並無行使之
      意圖等語置辯，實屬無據。
（五）再被告自停止戒治出獄後之九十一年九月三十日起即有陸續建立新台幣圖像檔
      案，且於九十一年十月、十一月間，密切掃描儲存新臺幣紙幣圖像檔案達十六
      個之多，又電腦主機內就扣案之鈔票號碼為ＥＰ三五八八七八ＷＢ號之新臺幣
      一百元紙幣之圖像檔案，其掃描時間為九十一年十一月十八日上午九時四十一
      分三十七秒及同年月十九日十一時三十四分三十六秒；另扣案之鈔票號碼為Ｇ
      Ｒ六九○八四八ＵＨ號之新臺幣一千元紙幣之圖像檔案，其掃描時間則為九十
      一年十一月二十一日上午九時二分五十八秒，有上開法務部調查局函可按（見
      原審卷二第二十二頁、第一百零二頁、第一百零三頁），且扣案電腦主機內所
      儲存之新臺幣紙幣圖像檔案高達四十幀，均係於不同時日所掃描儲存，核該電
      腦內之新台幣建檔期間，自九十一年九月三十日起迄案發時之九十一年十一月
      二十四日止，已近二月之久，且案發時復扣有上揭檔案所列印完成、如附表所
      示之一百元偽造紙幣成品及半成品、五百元及千元偽造幣券半成品，顯見被告
      於不同時日先後已有數次獨立之偽造行為，自非僅屬一行為之接續，辯護人所
      辯被告未構成連續犯，應屬接續犯云云，核非足採。
（六）末按妨害國幣懲治條例第三條第一項偽造幣券罪，並不以所偽造之幣券與真幣
      券完全相同為必要，以彩色影印方式印製幣券，外觀上足以使人誤為真鈔，即
      已足（最高法院八十八年度台上字第五七七五號裁判意旨參照）。查本件被告
      係使用UMAX MagicScan之軟體掃描建立上開新臺幣紙幣圖像檔案，其所得之圖
      像品質，均較三百萬像素之數位相機所得之品質細緻，甚有所得之單位像素相
      差高達五倍以上，搭配高解析度印表機，所得偽鈔之品質自更接近真鈔，此有
      上開法務部調查局函可憑（附於原審卷二第二十三頁、第二十四頁、第一百零
      二頁、第一百零三頁），是扣案之偽造紙鈔雖不如真鈔精緻，然其外型、分量
      、色澤、數字、圖樣均與真鈔相似，若夾藏於真鈔中使用，顯將難於辨別其真
      偽，客觀上已足使一般人誤為真正，是依上開說明，被告之行為已達於既遂，
      至堪認定。辯護人認被告之行為仍屬未遂，亦無足採。
（七）綜上所述，被告所辯均不可採，被告上開意圖供行使之用而偽造幣券之犯行，
      事證已臻明確，洵堪認定，應依法論科。
三、按妨害國幣懲治條例第一條第一項規定，本條例所稱之國幣，係指中華民國境內
    ，由中央政府或其授權機關所發行之紙幣或硬幣，而中央銀行於五十七年七月一
    日在臺復業後，即已委託臺灣銀行發行新臺幣，自是時起，新臺幣已具有國幣之
    功能，如有偽造、變造之行為，應依妨害國幣懲治條例治罪，大法官會議釋字第
    九十九號解釋及最高法院五十六年臺上字第二一七一號判例可資參照。核被告乙○○所為，係犯妨害國幣懲治條例第三條第一項偽造幣券罪。原審公訴人原請依
    刑法第一百九十五條第一項之偽造貨幣罪論處，惟妨害國幣懲治條例係刑法之特
    別法，依特別法優於普通法之法律競合關係，自應優先適用妨害國幣懲治條例之
    特別規定，此業據原審公訴人當庭變更起訴法條，附此敘明。被告偽造幣券後復
    持之行使，因行使之行為乃意圖供行使之用而偽造幣券行為之當然結果，且偽造
    之罪刑較重，是其行使偽造幣券行為應為偽造幣券之行為所吸收，爰不另論罪。
    被告先後多次偽造幣券之犯行，時間緊接，方法相同，觸犯構成要件相同之罪名
    ，顯係基於概括之犯意為之，依連續犯規定論以一罪，除法定刑為無期徒刑部分
    ，依法不得加重外，餘則依法加重其刑。又被告曾因違反麻醉藥品管理條例及。
    被告曾因違反麻醉藥品管理條例及妨害自由等案件，分別經臺灣彰化地方法院及
    本院判處有期徒刑四月、二年十月確定，復經本院裁定應執行刑有期徒刑三年，
    送監執行後，於八十七年七月三日假釋出獄付保護管束，迄九十年八月四日假釋
    期滿未經撤銷其假釋，而視為業已執行完畢等情，有臺灣高等法院被告全國前案
    紀錄表在卷可稽，其受有期徒刑之執行完畢後，五年以內再犯本件有期徒刑以上
    之罪，為累犯，除法定刑為無期徒刑部分，依法不得加重外，餘則應依刑法第四
    十七條規定，加重其刑。又犯意圖供行使之用，而偽造幣券罪者，其偽造之幣券
    ，不問屬於犯人與否，固應依妨害國幣懲治條例第六條之規定宣告沒收，但所謂
    偽造之幣券，以客觀上已達於足以使人誤認為真幣者為限；苟其尚未偽造完成而
    不具有幣券之外觀者，則不在得依上開規定諭知沒收之列（最高法院八十八年度
    臺上字第七二一八號裁判意旨參照），查本件扣案如附表編號一所示之偽造新臺
    幣一百元紙幣六張，係已偽造完成之成品，應依妨害國幣懲治條例第六條規定宣
    告收沒，而扣案如附表編號二至四所示之偽造新臺幣一百元紙幣八張、新臺幣五
    百元紙幣及一千元紙幣各一張，因屬尚未完成之半成品，外觀上未達於足以使人
    誤認為真幣之程度，揆諸前揭說明，自不得依同條例第六條規定宣告沒收，惟前
    揭物品既係被告所有，且係因犯罪所得之物，則仍應依刑法第三十八條第一項第
    三款之規定宣告沒收；另如附表編號五至十一所示之扣案物，均係被告所有，業
    據其供承在卷，且均係供其犯罪所用之物，亦已如前述，應依刑法第三十八條第
    一項第二款規定，併予宣告沒收之（最高法院二十九年上字第九五０號判例參照
    ）。至扣案之列印紙一盒，經鑑驗與扣案之偽鈔材質均不相符，有法務部調查局
    九十三年四月二十一日調科貳字第０九三００一五七三號鑑定通知書一份可按，
    復無證據足認與本件偽造幣券之犯行有直接關係，應不予宣告沒收。從而，原審
    以本件事證明確，並審酌被告年富力盛，不思以正當途徑賺取金錢，圖不勞而獲
    ，竟製造偽鈔牟取不法暴利，破壞我國經濟金融秩序，犯後不知悔改，一昧推諉
    卸責，暨考量其製造偽鈔之期間、偽造紙幣之數量及其素行、生活狀況、智識程
    度等一切情狀，援引妨害國幣懲治條例第三條第一項、第六條，刑法第十一條前
    段、第五十六條、第四十七條、第三十八條第一項規定，量處被告有期徒刑伍年
    陸月，並就扣案物品依揭規定宣告沒收，核其認事用法均無不當，量刑亦屬妥適
    ，被告徒執前揭辯詞否認犯行而提起上訴，所辯洵非可採，其上訴為無理由，應
    予駁回。
據上論結，應依刑事訴訟法第三百六十八條，判決如主文。
本案經檢察官丁○○到庭執行職務。
中      華      民      國      九十四    年    二      月    十五      日
                                    臺灣高等法院臺中分院刑事第三庭
                                          審判長法  官  江  錫  麟
                                                法  官  廖  柏  基
                                                法  官  林  欽  章
右正本證明與原本無異。
如不服本判決應於收受送達後十日內向本院提出上訴書狀，其未敘述上訴之理由者並
得於提起上訴後十日內向本院補提理由書（均須按他造當事人之人數附繕本）。
                      書記官  巫  彥  佳
中      華      民      國      九十四   年      二       月    十五    日
妨害國幣懲治條例第三條：
意圖供行使之用，而偽造、變造幣券者，處無期徒刑或五年以上有期徒刑，得併科五
千元以下罰金。
犯前項之罪，因而擾亂金融，情節重大者，處死刑。
第一項之未遂犯罰之。
附表：
編號    物品                                             數量
 一   偽造之新臺幣一百元紙幣成品                         六張
     （號碼均為ＥＰ三五八八七八ＷＢ）
 二   偽造之新臺幣一百元紙幣半成品                       八張
     （號碼均為ＥＰ三五八八七八ＷＢ）
 三   偽造之新臺幣五百元紙幣半成品                       一張
     （無號碼）
 四   偽造之新臺幣一千元紙幣半成品                       一張
     （號碼為ＧＲ六九○八四八ＵＨ）
 五   電腦主機                                           一台
 六   電腦螢幕                                           一台
 七   掃描器                                             一台
 八   彩色印表機                                         一台
 九   鍵盤                                               一個
 十   滑鼠                                               一個
 十一 切割器                                             一組
                                                                        Ｉ
